extensions/5018_corrector-de-galego/corrector_de_galego-23.05.1comunidade/dictionaries/gl.aff
FLAG num
SFX 324 Y 62
SFX 324 r ches [^l]er . P2
SFX 324 er éches/666,100,112,113 [^l]er . P2 + enclítico
SFX 324 er iches valer . P2
SFX 324 er íches/666,100,112,113 valer . P2 + enclítico
SFX 324 ir iches vir . P2
SFX 324 ir íches/666,100,112,113 vir . P2 + enclítico
SFX 324 or uches for . P2
SFX 324 or úches/666,100,112,113 for . P2 + enclítico
SFX 324 er o [^lu]er . P3
SFX 324 guer go guer . P3
SFX 324 er eu/101,114 valer . P3 [ + acusativo P3 tras ditongo decrecente / enclítico monosílabo]
SFX 324 er éu/666,115 valer . P3 + enclítico polisílabo
SFX 324 ir iu/101,114 vir . P3 [ + acusativo P3 tras ditongo decrecente / enclítico monosílabo]
SFX 324 ir íu/666,115 vir . P3 + enclítico polisílabo
SFX 324 r i/101,114 for . P3 [ + acusativo P3 tras ditongo decrecente / enclítico monosílabo]
SFX 324 or ói/666,115 for . P3 + enclítico polisílabo
SFX 324 r mos r . P4
SFX 324 or ómos/666,100,116,117 or . P4 + enclítico
SFX 324 er émos/666,100,116,117 er . P4 + enclítico
SFX 324 ir ímos/666,100,116,117 ir . P4 + enclítico
SFX 324 r stes r . P5
SFX 324 or óstes/666,100,118,119 or . P5 + enclítico
SFX 324 er éstes/666,100,118,119 er . P5 + enclítico
SFX 324 ir ístes/666,100,118,119 ir . P5 + enclítico
SFX 324 0 on r . P6
SFX 324 or óron/666,100,114,115 or . P6 + enclítico
SFX 324 er éron/666,100,114,115 er . P6 + enclítico
SFX 324 ir íron/666,100,114,115 ir . P6 + enclítico
SFX 324 0 a r . P1 / P3
SFX 324 or óra/666,100,110,111,114,115 or . P1 / P3 + enclítico
SFX 324 er éra/666,100,110,111,114,115 er . P1 / P3 + enclítico
SFX 324 ir íra/666,100,110,111,114,115 ir . P1 / P3 + enclítico
SFX 324 0 as r . P2
SFX 324 or óras/666,100,112,113 or . P2 + enclítico
SFX 324 er éras/666,100,112,113 er . P2 + enclítico
SFX 324 ir íras/666,100,112,113 ir . P2 + enclítico
SFX 324 0 amos r . P4
SFX 324 0 ámos/666,100,116,117 r . P4 + enclítico
SFX 324 0 ades r . P5
SFX 324 0 ádes/666,100,118,119 r . P5 + enclítico
SFX 324 0 an r . P6
SFX 324 or óran/666,100,114,115 or . P6 + enclítico
SFX 324 er éran/666,100,114,115 er . P6 + enclítico
SFX 324 ir íran/666,100,114,115 ir . P6 + enclítico
SFX 324 r se r . pretérito P1 / P3
SFX 324 er ése/666,100,110,111,114,115 er . pretérito P1 / P3 + enclítico
SFX 324 or óse/666,100,110,111,114,115 or . pretérito P1 / P3 + enclítico
SFX 324 ir íse/666,100,110,111,114,115 ir . pretérito P1 / P3 + enclítico
SFX 324 r ses r . pretérito P2
SFX 324 or óses/666,100,112,113 or . pretérito P2 + enclítico
SFX 324 er éses/666,100,112,113 er . pretérito P2 + enclítico
SFX 324 ir íses/666,100,112,113 ir . pretérito P2 + enclítico
SFX 324 er ésemos/100,116,117 er . pretérito P4 [ + enclítico]
SFX 324 ir ísemos/100,118,119 ir . pretérito P4 [ + enclítico]
SFX 324 or ósemos/100,118,119 or . pretérito P4 [ + enclítico]
SFX 324 er ésedes/100,118,119 er . pretérito P5 [ + enclítico]
SFX 324 ir ísedes/100,118,119 ir . pretérito P5 [ + enclítico]
SFX 324 or ósedes/100,118,119 or . pretérito P5 [ + enclítico]
SFX 324 r sen r . pretérito P6
SFX 324 er ésen/666,100,114,115 er . pretérito P6 + enclítico
SFX 324 ir ísen/666,100,114,115 ir . pretérito P6 + enclítico
SFX 324 or ósen/666,100,114,115 or . pretérito P6 + enclítico
SFX 325 Y 7
SFX 325 r n [^l]er . P1
SFX 325 aler alín/111 valer . P1 [ + enclítico polisílabo]
SFX 325 aler alin/666,100,110 valer . P1 + enclítico monosílabo
SFX 325 ir in/100,110 vir . P1 [ + enclítico monosílabo]
SFX 325 ir ín/666,111 vir . P1 + enclítico polisílabo
SFX 325 or un/100,110 for . P1 [ + enclítico monosílabo]
SFX 325 or ún/666,111 for . P1 + enclítico polisílabo
SFX 326 Y 27
SFX 326 er a [^caox]er . presente P1 / P3
SFX 326 cer za cer . presente P1 / P3
SFX 326 er ia [ao]er . presente P1 / P3
SFX 326 exer éxa/666,100,110,111,114,115 sexer . presente P1 / P3 + enclítico
SFX 326 er a xer . presente P1 / P3
SFX 326 er as [^caox]er . presente P2
SFX 326 er zas cer . presente P2
SFX 326 er ias [ao]er . presente P2
SFX 326 exer éxas/666,100,112,113 sexer . presente P2 + enclítico
SFX 326 er as [^cao]er . presente P2
SFX 326 er amos [^cao]er . presente P4
SFX 326 er ámos/666,100,116,117 [^cao]er . presente P4 + enclítico
SFX 326 cer zamos cer . presente P4
SFX 326 cer zámos/666,100,116,117 cer . presente P4 + enclítico
SFX 326 er iamos [ao]er . presente P4
SFX 326 er iámos/666,100,116,117 [ao]er . presente P4 + enclítico
SFX 326 er ades [^cao]er . presente P5
SFX 326 er ádes/666,100,118,119 [^cao]er . presente P5 + enclítico
SFX 326 cer zades cer . presente P5
SFX 326 cer zádes/666,100,118,119 cer . presente P5 + enclítico
SFX 326 er iades [ao]er . presente P5
SFX 326 er iádes/666,100,118,119 [ao]er . presente P5 + enclítico
SFX 326 er an [^caox]er . presente P6
SFX 326 cer zan cer . presente P6
SFX 326 exer éxan/666,100,114,115 sexer . presente P6 + enclítico
SFX 326 er an xer . presente P6
SFX 326 er ian [ao]er . presente P6
SFX 327 Y 19
SFX 327 0 ei/101,110 r . P1 [ + acusativo P3 tras ditongo decrecente / enclítico monosílabo]
SFX 327 0 éi/666,111 r . P1 + enclítico polisílabo
SFX 327 0 as/666,100,112 r . P2 + enclítico monosílabo
SFX 327 0 ás/113 r . P2 [ + enclítico polisílabo]
SFX 327 0 a/666,100,114 r . P3 + enclítico monosílabo
SFX 327 0 á/115 r . P3 [ + enclítico polisílabo]
SFX 327 0 emos r . P4
SFX 327 0 émos/666,100,116,117 r . P4 + enclítico
SFX 327 0 edes r . P5
SFX 327 0 édes/666,100,118,119 r . P5 + enclítico
SFX 327 0 an/666,100,114 r . P6 + enclítico monosílabo
SFX 327 0 án/115 r . P6 [ + enclítico polisílabo]
SFX 327 0 ía/100,110,111,114,115 r . P1 / P3 [ + enclítico]
SFX 327 0 ías/100,112,113 r . P2 [ + enclítico]
SFX 327 0 iamos r . P4
SFX 327 0 iámos/666,100,118,119 r . P4 + enclítico
SFX 327 0 iades r . P5
SFX 327 0 iádes/666,100,118,119 r . P5 + enclítico
SFX 327 0 ían/100,114,115 r . P6 [ + enclítico]
SFX 328 Y 14
SFX 328 er ía [^s]er . P1 / P3
SFX 328 er ía/666,100,110,111,114,115 [^s]er . P1 / P3 + enclítico
SFX 328 er ías [^s]er . P2
SFX 328 er ías/666,100,112,113 [^s]er . P2 + enclítico
SFX 328 er iamos [^sao]er . P4
SFX 328 er iámos/666,100,116,117 [^sao]er . P4 + enclítico
SFX 328 er ïamos [ao]er . P4
SFX 328 er ïámos/666,100,116,117 [ao]er . P4 + enclítico
SFX 328 er iades [^sao]er . P5
SFX 328 er iádes/666,100,118,119 [^sao]er . P5 + enclítico
SFX 328 er ïades [ao]er . P5
SFX 328 er ïádes/666,100,118,119 [ao]er . P5 + enclítico
SFX 328 er ían [^s]er . P6
SFX 328 er ían/666,100,114,115 [^s]er . P6 + enclítico
SFX 329 Y 9
SFX 329 er é/112,113 ser . P2 [ + enclítico]
SFX 329 r de [^bt]er . P5
SFX 329 er éde/666,100,118,119 [^bt]er . P5 + enclítico
SFX 329 r de [^h]aber . P5
SFX 329 er éde/666,100,118,119 [^h]aber . P5 + enclítico
SFX 329 r nde ter . P5
SFX 329 er énde/666,100,112,113 ter . P5 + enclítico
SFX 329 r de ter . P5
SFX 329 er éde/666,100,112,113 ter . P5 + enclítico
SFX 330 Y 13
SFX 330 er a er . P1 / P3
SFX 330 iñer íña/666,100,110,111,114,115 tiñer . P1 / P3 + enclítico
SFX 330 rer ra/666,100,110,111,114,115 érer . P1 / P3 + enclítico
SFX 330 er as er . P2
SFX 330 iñer íñas/666,100,112,113 tiñer . P2 + enclítico
SFX 330 rer ras/666,100,112,113 érer . P2 + enclítico
SFX 330 er amos er . P4
SFX 330 er ámos/666,100,116,117 er . P4 + enclítico
SFX 330 er ades er . P5
SFX 330 er ádes/666,100,118,119 er . P5 + enclítico
SFX 330 er an er . P6
SFX 330 iñer íñan/666,100,114,115 tiñer . P6 + enclítico
SFX 330 rer ran/666,100,114,115 érer . P6 + enclítico
